---
title: "Лабораторна робота №1 Інтелектуальний аналіз даних Шевченко"
author: "ShevchenkoS"
date: "2024-05-26"
output: html_notebook
---

```{r setup, include=FALSE}
knitr::opts_chunk$set(echo = TRUE)
```

## R Markdown

# Вступ

У цьому документі ми виконаємо базовий аналіз даних на прикладі вбудованого набору даних `mtcars`. Ми розглянемо основні статистики та створимо деякі графіки.

# Огляд даних

Набір даних `mtcars` містить інформацію про різні автомобілі, включаючи витрати палива, кількість циліндрів, потужність тощо.

```{r}
# Завантажуємо набір даних
data(mtcars)

# Відображаємо перші кілька рядків даних
head(mtcars)
# Описова статистика
summary(mtcars)
# Завантажуємо необхідні бібліотеки
library(ggplot2)

# Гістограма розподілу витрат палива (mpg)
ggplot(mtcars, aes(x = mpg)) + 
  geom_histogram(binwidth = 2, fill = "blue", color = "black") +
  labs(title = "Розподіл витрат палива (mpg)",
       x = "Миль на галон (mpg)",
       y = "Кількість автомобілів")

# Графік розсіювання потужності (hp) від ваги (wt)
ggplot(mtcars, aes(x = wt, y = hp)) + 
  geom_point() +
  geom_smooth(method = "lm", col = "red") +
  labs(title = "Залежність потужності від ваги автомобіля",
       x = "Вага (1000 lbs)",
       y = "Потужність (hp)")

```
```

# Вивчимо залежність між кількістю циліндрів та витратами палива
```{r}
ggplot(mtcars, aes(x = factor(cyl), y = mpg)) +
  geom_boxplot(fill = "blue", color = "black") +
  labs(title = "Залежність витрат палива від кількості циліндрів",
       x = "Кількість циліндрів",
       y = "Миль на галон (mpg)") 
       ```
```{r pressure, echo=FALSE}

plot(pressure)
```


